【裁判字號】    97,訴,1163
【裁判日期】    970425
【裁判案由】    毒品危害防制條例
【裁判全文】
臺灣板橋地方法院刑事判決              97年度訴字第1163號
公  訴  人  臺灣板橋地方法院檢察署檢察官
被      告  甲○○
上列被告因違反毒品危害防制條例案件，經檢察官提起公訴（97
年度毒偵字第1545號），本院依簡式審判程序，判決如下：
    主  文
甲○○施用第一級毒品，累犯，處有期徒刑壹年。扣案之第一級
毒品海洛因壹包（淨重零點壹貳公克）沒收銷燬，海洛因包裝袋
壹只（重零點公克）、注射針筒壹支，均沒收。
    事  實
一、甲○○前於民國七十二年間因違反肅清煙毒條例案件，經本
    院以七十二年度訴字第六五號判決分別判處有期徒刑三年、
    十四年，並定其應執行刑為十五年六月，先後經七十七年、
    八十年二次減刑並定其應執行刑為十一年、十年六月。於七
    十八年間因假釋出監，復於假釋中違反肅清煙毒條例經臺灣
    士林地方法院判處有期徒刑四年六月，假釋經撤銷執行殘刑
    ，兩案接續執行。復於八十三年間因假釋出監，於假釋中因
    違反肅清煙毒條例案件經臺灣士林地方法院以八十三年度訴
    字第六四一號判決判處有期徒刑三年六月，假釋經撤銷執行
    殘刑，上開三案接續執行。於八十七年因假釋出監，復於假
    釋期間又因違反毒品危害防制條例案件經臺灣臺北地方法院
    裁定送觀察、勒戒，假釋經撤銷執行殘刑，於九十三年十月
    十五日縮短刑期執行完畢。又於九十五年間因施用第一級毒
    品案件，經臺灣臺北地方法院以九十五年度毒聲字第三九○
    號裁定送觀察、勒戒後，因認有繼續施用毒品之傾向，復經
    同法院以九十六年度毒聲字第六六號裁定施以強制戒治，甫
    於九十七年一月十八日停止戒治執行完畢釋放。詎仍不知悔
    改，明知海洛因係毒品危害防制條例所列之第一毒品，不得
    非法施用、持有，仍基於施用第一級毒品海洛因之犯意，於
    九十七年一月二十八日晚間十時許（起訴書誤為九十七年一
    月二十七日晚間八時許），在臺北縣三重市○○路○段三十
    八巷五樓之住處內，以其所有之注射針筒施用第一級毒品海
    洛因一次，嗣於九十七年一月二十九日凌晨零時十分許，為
    警在上址當場查獲，並扣得其所有供其施用之第一級毒品海
    洛因一包（毛重○點四二公克），其所有供其施用第一級毒
    品海洛因所用之注射針筒一支（起訴書漏載此項），經採集
    其尿液送驗後發現呈鴉片類陽性反應，始知上情。
二、案經臺北縣政府警察局三重分局報告臺灣板橋地方法院檢察
    署檢察官偵查起訴。本院於準備程序進行中，甲○○就被訴
    事實為有罪之陳述，經告知簡式審判程序之旨，並聽取各當
    事人之意見後，本院合議庭裁定由受命法官獨任進行簡式審
    判程序。
    理  由
一、訊據被告甲○○就上揭犯罪事實於本院審理時自白不諱，其
    於九十七年一月二十九日經警查獲後採集尿液鑑驗結果，確
    呈鴉片類陽性反應，此有臺灣檢驗科技股份有限公司濫用藥
    物尿液檢驗報告一紙在卷可稽，扣案之白色粉末一包（毛重
    ○點四二公克、淨重○點一二公克），經鑑驗後認係第一級
    毒品海洛因，有臺北縣政府警察局三重分局毒品初步鑑驗報
    告單一紙附卷可按，足認被告前揭自白與事實相符，堪予採
    信。被告九十五年間因施用第一級毒品案件，經臺灣臺北地
    方法院以九十五年度毒聲字第三九○號裁定送觀察、勒戒後
    ，因認有繼續施用毒品之傾向，復經同法院以九十六年度毒
    聲字第六六號裁定施以強制戒治，甫於九十七年一月十八日
    停止戒治釋放，於同年月二十八日執行完畢，其於強制戒治
    執行完畢釋放後，五年內再犯毒品危害防制條例第十條之罪
    ，與毒品危害防制條例第二十三條第二項之起訴條件符合，
    有臺灣高等法院被告前案紀錄表一份附卷可按。本案事證明
    確，被告犯行洵堪認定，自應依法論科。
二、核被告所為，係犯毒品危害防制條例第十條第一項之施用第
    一級毒品罪。其於施用前後持有第一級毒品海洛因之低度行
    為，應為施用之高度行為所吸收，不另論罪。被告於七十二
    年間因違反肅清煙毒條例案件，分別經本院以七十二年度訴
    字第六五號判決分別判處有期徒刑三年、十四年，並定其應
    執行刑為十五年六月，先後經七十七年、八十年二次減刑並
    定其應執行刑為十一年、十年六月。於七十八年間因假釋出
    監，復於假釋中違反肅清煙毒條例經臺灣士林地方法院判處
    有期徒刑四年六月，假釋經撤銷執行殘刑，兩案接續執行。
    復於八十三年間因假釋出監，於假釋中因違反肅清煙毒條例
    案件經臺灣士林地方法院以八十三年度訴字第六四一號判決
    判處有期徒刑三年六月，假釋經撤銷執行殘刑，上開三案接
    續執行。於八十七年因假釋出監，復於假釋期間因違反毒品
    危害防制條例案件經臺灣臺北地方法院裁定送觀察、勒戒，
    假釋經撤銷執行殘刑，於九十三年十月十五日縮短刑期執行
    完畢，此有臺灣高等法院被告前案紀錄表一份可查，其於有
    期徒刑執行完畢後，五年之內再故意犯本案最重本刑有期徒
    刑以上之罪，應依刑法第四十七條第一項累犯之規定，加重
    其刑。爰審酌被告前有多次毒品等前科，素行不佳，其於強
    制戒治停止處分釋放後，旋即再犯本案，顯然先前所施之刑
    之執行及保安處分均未收矯治之效，被告既無確實戒毒之決
    心，自應施以相當之刑罰，以期收教化之功能，兼衡其經查
    獲後自知事證明確，未多為無謂辯解而坦承犯行，且其施用
    毒品犯行所生危害，主要以自戕身心健康為主，對於他人生
    命、身體、財產等法益，尚未查得重大直接危害等一切情狀
    ，量處如主文所示之刑，以示懲儆。
三、扣案之第一級毒品海洛因一包（淨重○點一二公克），係查
    獲之毒品，又被告自承上開毒品為其所有並供己施用之物，
    應依毒品危害防制條例第十八條第一項規定諭知沒收銷燬。
    上開海洛因包裝袋一只（空包裝重○點三公克）、注射針筒
    一支，均為被告所有，供施用海洛因使用之物，業據其供承
    在卷，爰均依刑法第三十八條第一項第二款之規定併予宣告
    沒收。
據上論斷，應依刑事訴訟法第273之1第1項、第299條第1項前段
，毒品危害防制條例第10條第1項、第18條第1項、第23條第2項
，刑法第11條前段、第47條第1項、第38條第1項第2款，判決如
主文。
本案經檢察官靳開聖到庭執行職務
中    華    民    國    97    年    4     月    25    日
                  刑事第三庭    法  官  王偉光
以上正本證明與原本無異。
如不服本判決，應於送達後十日內檢附理由向本院提出上訴狀。
                                書記官  陳宥伶
中    華    民    國    97    年    4     月    25    日
附錄本案論罪科刑法條全文：
毒品危害防制條例第十條：
施用第一級毒品者，處六月以上五年以下有期徒刑。
施用第二級毒品者，處三年以下有期徒刑。


司法院資訊處製作；財團法人民間司法改革基金會備份。
